臺灣新竹地方法院民事簡易判決
111年度竹北簡字第363號
原      告  黃宗禧  
被      告  賴育萍  



上列當事人間請求損害賠償事件，經臺灣彰化地方法院北斗簡易
庭以111年度斗簡字第160號裁定移送前來，本院於民國111年12
月1日言詞辯論終結，判決如下：
    主  文
原告之訴駁回。
訴訟費用由原告負擔。
    事實及理由
壹、程序方面：
    按訴狀送達後，原告不得將原訴變更或追加，但擴張或減縮
    應受判決事項之聲明，不在此限。民事訴訟法第255條第1項
    第3款定有明文。查原告起訴時係以甲○○、乙○○為被告，並
    聲明：被告等應連帶給付原告新臺幣(下同)50萬元，及自起
    訴狀繕本送達翌日起至清償日止，按年息5%計算之遲延利息
    。嗣原告撤回對甲○○之起訴，並變更聲明為：被告應給付原
    告5萬元，及自起訴狀繕本送達翌日起至清償日止，按年息5
    %計算之利息(見本院卷第32頁)，核係減縮應受判決事項之
    聲明，於法並無不合，自應准許。
貳、實體方面：
一、原告主張：原告與訴外人甲○○(下逕稱姓名)於民國(下同)92
    年結婚，育有2未成年子女，婚後感情融洽，被告為甲○○任
    職公司之同事，於明知甲○○為有配偶之人，竟與甲○○竟暗通
    款曲，私下發生多次侵害原告配偶權之行為，如：被告與甲
    ○○於110年10月5日在新竹縣湖口鄉甲○○娘家附近便利商店內
    擁抱、撫摸；同年月25日2人於新竹縣新豐鄉後火車站擁抱
    、撫摸；被告與甲○○於110年10月、11月間，宛如熱戀情侶
    互相以Discord通訊軟體傳送訊息如：「起床沒_親愛的」、
    「我也是_想給你抱著睡。」、「親愛的你早餐吃魚可以接
    受嗎」、「話說我剛照鏡子才發現我居然被種兩邊阿…(妳有
    點貪心)我才給妳種一顆」。可見2人不僅外遇出軌，對話亦
    宛如夫妻或熱戀情侶一般濃情密意，還互相在對方脖子「種
    草莓」，顯已逾越一般社交往來分際，無視原告之存在。況
    且，被告2人確有侵害原告配偶權之情事，業經甲○○先前代
    表被告提出與原告之和解書擬稿可證。從而，被告顯有破壞
    原告與甲○○夫妻共同生活之圓滿安全幸福，侵害原告基於配
    偶關係之身分法益情節重大，為此，爰依侵權行為之法律關
    係提起本件訴訟，並聲明：被告應給付原告5萬元，及自起
    訴狀繕本送達之翌日起至清償日止，按年息百分之5計算之
    利息。
二、被告則以：伊與甲○○係公司同事，對話內容係玩遊戲時的玩
    笑話；在便利商店時係因甲○○工作壓力大所以撫摸甲○○的頭
    ，在新豐火車站時係我要給她外套穿，她不要，我硬塞給她
    ，並沒有撫摸擁抱，伊現在與甲○○雖然同租一間套房居住，
    惟套房內係兩張單人床，並未侵害原告之配偶權等語，資為
    抗辯，並聲明：原告之訴駁回。
三、本院之判斷：
(一)按當事人主張有利於己之事實者，就其事實有舉證之責任，
    民事訴訟法第277 條前段定有明文。又民事訴訟如係由原告
    主張權利者，應先由原告負舉證之責，若原告先不能舉證，
    以證實自己主張之事實為真實，則被告就其抗辯事實即令不
    能舉證，或其所舉證據尚有疵累，亦應駁回原告之請求（最
    高法院17年上字第917號裁判意旨參照）。
(二)原告主張其與甲○○於92年間結婚，婚後育有2名未成年子女
    ，業據提出戶口名簿影本為證，並為被告所不爭，堪認為真
    。原告又主張被告與甲○○於110年10月5日、25日，分別在新
    竹縣湖口鄉甲○○娘家附近便利商店內及新竹縣新豐鄉後火車
    站擁抱、撫摸；另以二人於110年10月、11月間之Discord通
    訊軟體訊息截圖內容，主張渠二人暗通款曲而發生多次侵害
    原告配偶權之行為，被告雖不爭執其曾撫摸甲○○頭部，及前
    揭訊息截圖形式之真正，惟否認有何侵害原告配偶權之行為
    ，並以前揭情詞置辯。則依前開說明，自應由原告就被告有
    侵害其配偶權之事實負舉證責任。
(三)經查，原告固以被告與甲○○在新竹縣湖口鄉附近便利商店及
    新豐火車站有撫摸、擁抱之行為，主張被告與甲○○有逾越一
    般社交往來份際之事實，惟被告僅承認曾在便利商店時撫摸
    甲○○頭部，否認二人有相互擁抱、撫摸行為，原告亦未就此
    有其他舉證，已難採信。而撫摸頭一般屬安慰之舉止，尚未
    逾越至交友人間觸碰身體行為之界線。原告主張被告與甲○○
    前揭對話紀錄截圖內容，載有「我也是想給你抱著睡」、「
    親愛的妳早餐吃魚可以接受嗎」、「話說我剛照鏡子才發現
    到我居然是被種二邊啊…(妳有點貪心)我才給妳種一顆餒」
    ，已足認甲○○外遇出軌，與被告互相在對方脖子「種草莓」
    云云。惟僅憑上開對話內容，尚不能排除二人有玩笑之可能
    ，亦不能僅憑原告所舉上開對話截圖，遽認被告與甲○○間確
    有相互為親吻之事實，尚難認被告與甲○○在現實上有逾越一
    般社交行為之不正常往來。至原告雖另提出甲○○為被告製作
    之和解書擬稿，然是否係基於被告之意思而製作，並非無疑
    ，且該和解書亦未有兩造簽名，尚不足作為被告承認其侵害
    配偶權之證明。此外，原告復未提出其他照片、影像或錄音
    檔案為憑，實難遽以認定被告有原告前揭所述侵害其配偶權
    之行為，則原告主張被告侵害配偶權、應負損害賠償責任等
    語，難認有據。
(三)從而，依原告所提之證據資料，均無從證明被告於原告與甲
    ○○婚姻關係存續期間，與甲○○有親密交往、發生性行為或其
    他逾越一般社交份際之行為，則原告基於侵權行為之法律關
    係，請求被告賠償侵害配偶權之精神慰撫金5萬元，即屬無
    據。
四、綜上所述，原告無法證明其配偶權遭被告不法侵害，從而，
    原告依上開規定，請求被告賠償其500,000元及自起訴狀繕
    本送達翌日起至清償日止，按年息百分之5計算之利息，為
    無理由，應予駁回。
五、本件事證已臻明確，兩造其餘攻擊防禦方法，於本判決結果
    不生影響，爰不一一論述，併此敘明。
六、訴訟費用負擔之依據：民事訴訟法第78條。　
中　　華　　民　　國　　111 　年　　12　　月　　15　　日
                      竹北簡易庭法　官　楊明箴
以上正本係照原本作成。
如對本判決上訴，須於判決送達後 20 日內向本院提出上訴狀。
如委任律師提起上訴者，應一併繳納上訴審裁判費。
中　　華　　民　　國　　111 　年　　12　　月　　15　　日
                                書記官　王明